臺灣彰化地方法院刑事判決
109年度易字第978號
公  訴  人  臺灣彰化地方檢察署檢察官
被      告  王玉菁


選任辯護人  陳詠琪律師（法律扶助律師）
上列被告因竊盜案件，經檢察官提起公訴（109年度偵字第11367
號），本院判決如下：
    主      文
王玉菁犯竊盜罪，累犯，處有期徒刑參月，如易科罰金，以新臺
幣壹仟元折算壹日。
未扣案之犯罪所得新臺幣貳萬元沒收，於全部或一部不能沒收或
不宜執行沒收時，追徵其價額。
    犯罪事實
一、王玉菁意圖為自己不法之所有，於民國109年9月7日上午11
    時許，騎乘車牌號碼000-000號普通重型機車至曾紋輝所經
    營位在彰化縣彰化市民族路之火盛珠寶銀樓，佯裝欲購買金
    飾，趁曾紋輝入內拿取金飾供其挑選之際，先徒手竊取放在
    店內玻璃展示櫃上之金飾盤中之結婚金飾套組1組（內含黃
    金項鍊1條、戒子2個、手鍊2條、耳環1對，總重約1兩6錢3
    分2厘，以當日黃金時價換算價值約新臺幣【下同】11萬546
    5元，除耳環1對外，其餘已發還曾紋輝）；約4分鐘後，復
    趁曾紋輝入內拿取金飾之際，接續徒手竊取放在店內玻璃展
    示櫃內之金飾盤中之男用金飾手鍊1條（以當日黃金時價換
    算價值11萬2465元）。得手後，於同日下午2時30分許及2時
    46分許，分別持竊得之㈠黃金項鍊1條；㈡戒子2個、手鍊2條
    ，至不知情之陳柏諺所經營位在彰化縣花壇鄉花壇街之宏成
    珠寶銀樓變賣，分別賣得㈠5萬6350元；㈡4萬2700元（原為4
    萬2615元，陳柏諺給予整數4萬2700元），共計得款9萬9050
    元（其中9萬5000元已發還陳柏諺）。嗣曾紋輝發覺遭竊，
    乃報警循線查獲。
二、案經曾紋輝訴由彰化縣警察局彰化分局報告臺灣彰化地方檢
    察署檢察官偵查起訴。
    理      由
一、本案公訴人、被告王玉菁及辯護人對於本判決所引用之下列
    各項供述證據（含書面陳述）之證據能力，於本院審理時，
    均不爭執（見本院卷第155-156頁），且於本院言詞辯論終
    結前，亦均未聲明異議，本院斟酌下列供述證據作成時之情
    況，並無違法不當情事，且認為以之作為證據應屬適當，依
    刑事訴訟法第159條之5之規定，得作為證據。至以下所引用
    之非供述證據，均非人對現場情形之言詞描述本身，自無傳
    聞法則之適用，且經本院依法踐行調查證據程序，亦查無依
    法應予排除證據能力之情形，故亦得作為證據。
二、訊據被告王玉菁於偵訊時坦承部分犯行；於本院審理時則坦
    承全部犯行。核被告自白與告訴人曾紋輝、證人陳柏諺於警
    詢證述內容（見偵卷第45-54頁）大致相符，且有車輛詳細
    資料報表1紙、彰化縣警察局彰化分局扣押筆錄、扣押物品
    目錄表、贓物認領保管單各2份、現場照片1張、扣案物照片
    6張、監視器畫面翻拍照片11張、金飾買入登記簿翻拍照片2
    張等在卷可佐（見偵卷第55-81頁、第95-111頁）。從而，
    被告任意性自白與事實相符，本案事證明確，被告犯行堪以
    認定。
三、論罪科刑
(一)核被告王玉菁所為，係犯刑法第320條第1項之竊盜罪。被告
    於緊密時間、地點，2次竊取告訴人曾紋輝之財物，主觀上
    係基於單一之犯意，以數個舉動接續進行，而侵害同一法益
    ，在時間、空間上有密切關係，各行為之獨立性極為薄弱，
    依一般社會健全觀念，難以強行分開，在刑法評價上，以視
    為數個舉動之接續實行，合為包括之一行為予以評價，較為
    合理，屬接續犯，應以一罪論處。
(二)查被告曾因施用毒品、竊盜等案件，經分別判處有期徒刑7
    月、3月、3月確定，上開案件由本院以105年度聲字第1380
    號裁定應執行有期徒刑11月後，於106年3月29日執行完畢乙
    節，有臺灣高等法院被告前案紀錄表在卷可按，其受有期徒
    刑之執行完畢，5年內故意再犯本案有期徒刑以上之罪，為
    累犯，且考量其再犯同罪質之本竊盜案件，顯見前案之執行
    未能收矯正效果，認為仍應依刑法第47條第1項規定加重其
    刑，並不違司法院大法官釋字第775號解釋意旨。
(三)爰以行為人之責任為基礎，審酌被告有多項毒品、竊盜等前
    科，素行欠佳（累犯之紀錄不在量刑審酌範圍），且所竊取
    之財物價值不斐；惟於本院審理時尚知坦承犯行，並與告訴
    人達成和解，賠償告訴人損失，足見犯後態度尚佳；暨考量
    被告犯罪手段、智識程度（國中畢業、109年9月10日曾因非
    物質或生理狀況所致精神病而就醫，有秀傳醫療財團法人秀
    傳紀念醫院診斷證明書1紙可稽，無證據證明被告行為時有
    刑法第19條之責任能力減免情形）及家庭生活狀況等一切情
    狀，量處如主文所示之刑，並諭知易科罰金折算標準，以資
    懲儆。
四、按犯罪所得，屬於犯罪行為人者，沒收之；前二項之沒收，
    於全部或一部不能沒收或不宜執行沒收時，追徵其價額，為
    刑法第38條之1第1項前段、第3項所明文。本案被告竊取之
    耳環1對及男用金飾手鍊1條，並未遭查扣，此部分係其犯罪
    所得，另考慮被告已與告訴人曾紋輝和解，約定每月賠償告
    訴人1萬元，總共賠償9萬元，賠償金額低於被告犯罪當日上
    開金飾之時價，告訴人陳稱：起訴書記載之價值是用當天時
    價計算，今日談和解時我是用今天黃金價格計算來求償，才
    會只要求賠償9萬元等語（見本院卷第155、160頁）。本院
    審酌上情，認為被告已約定賠償告訴人9萬元，如仍宣告沒
    收全部犯罪所得，有過苛之虞，爰依刑法第38條之2第2項之
    規定，酌減沒收金額至2萬元，並於全部或一部不能沒收或
    不宜執行沒收時，追徵其價額。至於被告將所竊取之金飾賣
    給證人陳柏諺，遭查獲後僅清償上開證人9萬5000元，仍有4
    050元未清償部分，並非竊盜行為之犯罪所得，無從沒收，
    附此敘明。
據上論斷，應依刑事訴訟法第299條第1項前段，刑法第320條第1
項、第47條第1項、第41條第1項前段、第38條之1第1項前段、第
3項、第38條之2第2項，刑法施行法第1條之1第1項，判決如主文
。
本案經檢察官林芬芳提起公訴，檢察官林子翔到庭執行職務。

中　　華　　民　　國　　110 　年　　4 　　月　　21　　日
                  刑事第二庭        法  官  張佳燉
以上正本證明與原本無異。
如不服本判決應於收受判決後20日內向本院提出上訴書狀，並應
敘述具體理由。其未敘述上訴理由者，應於上訴期間屆滿後20日
內向本院補提理由書(均須按他造當事人之人數附繕本)「切勿逕
送上級法院」。
告訴人或被害人對於判決如有不服具備理由請求檢察官上訴者，
其上訴期間之計算係以檢察官收受判決正本之日期為準。
中　　華　　民　　國　　110 　年　　4 　　月　　21　　日
                                   書記官  楊憶欣
論罪法條：
刑法第320條第1項
意圖為自己或第三人不法之所有，而竊取他人之動產者，為竊盜
罪，處5年以下有期徒刑、拘役或50萬元以下罰金。